# 每股收益计算追溯的特殊问题

提问人：茶前饭后 时间：2020-02-05 11:07:17
请教版主，A企业通过增发股份同一控制下合并了B企业，由于他们都是Q企业的全资子公司，那么在计算A企业合并后的每股收益时，比如增发前A股本为 5000 万，增发 3000 万，假设合并年度加权平均股本为 8000 万，那么每股收益分母 8000 万需要追去调整对比年度吗？我的理解是，从同一控制下合并的基本思想理解出发，此合并没有形成经济资源的流入，应该也参照独立法人企业转增资本后追溯调整每股收益的方式，进行计算对比期间的每股收益，也就是说对比年度每股收益分母也应该是 8000 万，这样理解正确吗？望版主指点！拜谢！

回答人：chenyiwei
你的理解是合理的。
《公开发行证券的公司信息披露编报规则第 9 号–净资产收益率和每股收益的计算及披露（ 2010 年修订）》（证监会公告[2010]2号）第八条：
第八条 报告期内发生同一控制下企业合并，合并方在合并日发行新股份并作为对价的，计算报告期末的基本每股收益时，应把该股份视同在合并期初即已发行在外的普通股处理（按权重为 1 进行加权平均）。计算比较期间的基本每股收益时，应把该股份视同在比较期间期初即已发行在外的普通股处理。计算报告期末扣除非经常性损益后的每股收益时，合并方在合并日发行的新股份从合并日起次月进行加权。计算比较期间扣除非经常性损益后的每股收益时，合并方在合并日发行的新股份不予加权计算（权重为零）。
报告期发生同一控制下企业合并，合并方在合并日发行新股份并作为对价的，计算报告期和比较期间的稀释每股收益时，比照计算基本每股收益的原则处理。